【裁判字號】    92,交抗,396
【裁判日期】    920530
【裁判案由】    聲明異議
【裁判全文】
臺灣高等法院臺中分院刑事裁定                    九十二年度交抗字第三九六號
    抗  告  人
    即受處分人  甲○○
右列抗告人因聲明異議案件，不服臺灣台中地方法院中華民國九十一年四月十八日裁
定（九十二年度交聲字第二一六號）提起抗告，本院裁定如左：
    主      文
抗告駁回。
    理      由
一、本件抗告意旨如附件抗告狀所載。
二、按橋樑：：隧道：：人行道：：等處不得臨時停車；道路係指公路、街道、巷、
    廣場、騎樓、走廊或其他供公眾通行之地方；汽車駕駛人在禁止臨時停車處所停
    車者，處新台幣六百元以上一千二百元以下罰鍰；道路交通安全規則第一百一十
    一條第一項第一款、道路交通管理處罰條例第三條、第五十六條第一項第一款分
    別定有明文，復依違反道路交通管理事件統一裁罰標準表規定，違反第五十六條
    第一項第一款規定者，逾指定日期十五日內者，處罰鍰新台幣一千元整。
三、經查：本案抗告人即受處分人甲○○所有之車號Ｙ２─６４５６號自小客車，於
    九十一年十月六日十五時十四分許，在台中市○○街，因在禁止臨時停車處所停
    車違規，為台中市警察局第三分局舉發並掣開舉發通知單一紙等情，有舉發照片
    三幀（原審卷第十三頁），裁決書等在卷可稽。雖抗告人辯稱該車所停放車輛之
    地係私人土地停車場上，並提出九十二年一月十一日拍攝之照片為證，然該照片
    是抗告人事後所拍攝，難採為抗告人於九十一年十月六日舉發當時實際車停位置
    之證明，又查依原審就有關員警舉發違規地點是否為私人土地停車場一事函詢台
    中市第三分局，亦據台中市警察局第三分局函覆稱，受處分人當時係在專供行人
    休憩通行之路外開放空間停車；另交通部於九十二年一月二十九日亦以交路字第
    ０９２００１７５３０號函說明關於台中市第七期重劃區內專供行人休憩通行之
    「帶狀式公共開放空間」，是否屬於道路交通管理處罰條例第三條規定之人行道
    一案，依該函解釋該重劃區○道路兩側四米及五米之「帶狀式公共開放空間」亦
    符合道路交通管理處罰條例第三條規定，並有該函及原舉發機關九十二年三月二
    十六日中分三交字第０９２００１６０６４號函檢附之違規地點照片三幀等在卷
    可憑，事證已明，原審因之以受處分於前揭時、地違規停車事實，應可以認定，
    原處分機關據以援引上開規定，裁處受處分人罰鍰新台幣一千元整，並無不當，
    而裁定駁回受處分人之異議，並無不合，本件抗告為無理由，應予駁回。
四、依道路交通事件處理辦法第二十五條、第二十六條、刑事訴訟法第四百十三條前
    段裁定如主文。
中      華      民      國      九十二   年       五      月    三十    日
                                    臺灣高等法院臺中分院刑事第七庭
                                          審判長法  官  林  榮  龍
                                                法  官  江  錫  麟
                                                法  官  謝  說  容
右正本證明與原本無異。
不得再抗告。
                                                書記官  金  珍  華
中      華      民      國      九十二   年       六      月     二     日
                                                                        Ｉ


司法院資訊處製作；財團法人民間司法改革基金會備份。
